【裁判字號】    91,訴,250
【裁判日期】    920630
【裁判案由】    清償借款
【裁判全文】
臺灣宜蘭地方法院民事判決  九十一年度訴字第二五○號
    原      告  台北國際商業銀行股份有限公司
    法定代理人  丙○○
    訴訟代理人  甲○○
    被      告  乙○○      籍設台北縣汐止市○○路二五四號八樓
                            .
                丁○○      籍設台北縣新店市○○○街十八巷六弄八號
                            .
右當事人間請求清償借款事件，本院判決如左：
    主      文
被告應連帶給付原告新臺幣壹佰肆拾貳萬陸仟肆佰肆拾陸元及自民國八十八年十月十
四日起至清償日止，按年息百分之九‧五五計算之利息，並自民國八十八年十一月十
五日起清償日止，其逾期在六個月以內者，按上開利率百分之十，逾期超過六個月者
，按上開利率百分之二十計算之違約金。
訴訟費用由被告連帶負擔。
    事      實
甲、原告方面：
一、聲明：如主文所示。
二、陳述：被告乙○○邀同被告丁○○為連帶保證人，且提供不動產設定抵押予原告
    供擔保後，於民國八十六年二月二十四日向原告借款新臺幣（下同）四百萬元，
    約定借款期間自八十六年二月二十四日起，至八十七年二月二十四日止，利息自
    借款之日起，按月繳付，利率依原告基本放款利率加年息百分之０‧一計算，並
    隨原告之基本放款利率變動而調整（現為年息百分之九‧五五），本金於到期時
    還清，如有未依約繳納本息時，視為全部到期，未清償之本金除仍按上開利率計
    息外，其逾期清償在六個月以內者，按上開利率百分之十計算、逾期清償超過六
    個月以上者，按上開利率百分之二十加計違約金。詎被告乙○○自八十六年六月
    二十四日起即違約未按期繳納利息，依約上開借款已視為全部到期，截至八十六
    年十一月二十八日轉入催收當日止，被告乙○○所積欠之本金及利息合計為四百
    一十六萬三千六百九十九元。嗣於八十八年六月二十一日，由被告乙○○之帳戶
    中抵銷六千二百九十六元後，本金加利息只剩四百一十五萬七千四百零三元。其
    後，經二次拍賣被告乙○○所提供之抵押物後，將第一次拍賣所分得之一百四十
    九萬九千五百二十五元中之一十五萬七千四百零三元抵充到八十六年十一月二十
    八日的利息，其餘的一百三十四萬二千一百二十二元則抵充本金；第二次拍賣所
    分得之一百二十三萬一千四百三十二元，全部抵充本金。因此，被告乙○○尚積
    欠原告本金一百四十二萬六千四百四十六元及自八十八年十月十四日起至清償日
    止，按年息百分之九‧五五計算之利息，並自八十八年十一月十五日起清償日止
    ，其逾期在六個月以內者，按上開利率百分之十，逾期超過六個月者，按上開利
    率百分之二十計算之違約金未清償。又被告丁○○為被告乙○○上開債務之連帶
    保證人，就前述款項被告丁○○自應負連帶清償之責任，然屢經催討，均未獲置
    理，爰依消費借貸及連帶保證契約提起本訴。
三、證據：提出借據一件、傳票二件、臺灣宜蘭地方法院公告影本二件、臺灣宜蘭地
    方法院民事執行處通知影本二件、臺灣宜蘭地方法院民事執行處強制執行金額計
    算書分配表影本二件、入帳明細表一件為證。
乙、被告方面：
    被告均未於言詞辯論期日到場，亦未提出書狀作何聲明或陳述。
    理      由
一、依兩造所立借據之約定書第十一條：「立約人（即被告）對貴行（即原告）所負
    之各宗債務，合意以宜蘭地方法院或臺北地方法院為第一審管轄法院」之約定，
    本院對於本事件自有第一審管轄權。又被告均未於言詞辯論期日到場，核無民事
    訴訟法第三百八十六條列各款情形，應依原告之聲請，由其一造辯論而為判決。
    以上各情，合先敘明。
二、原告主張：被告乙○○邀同被告丁○○為連帶保證人，且提供不動產設定抵押予
    原告供擔保後，於八十六年二月二十四日向原告借款四百萬元，約定借款期間自
    八十六年二月二十四日起，至八十七年二月二十四日止，利息自借款之日起，按
    月繳付，利率依原告基本放款利率加年息百分之０‧一計算，並隨原告之基本放
    款利率變動而調整（現為年息百分之九‧五五），本金於到期時還清，如有未依
    約繳納本息時，視為全部到期，未清償之本金除仍按上開利率計息外，其逾期清
    償在六個月以內者，按上開利率百分之十計算、逾期清償超過六個月以上者，按
    上開利率百分之二十加計違約金。詎被告乙○○自八十六年六月二十四日起即違
    約未按期繳納利息，依約上開借款已視為全部到期，截至八十六年十一月二十八
    日轉入催收當日止，被告乙○○所積欠之本金及利息合計為四百一十六萬三千六
    百九十九元。嗣於八十八年六月二十一日，由被告乙○○之帳戶中抵銷六千二百
    九十六元後，本金加利息只剩四百一十五萬七千四百零三元。其後，經二次拍賣
    被告乙○○所提供之抵押物後，將第一次拍賣所分得之一百四十九萬九千五百二
    十五元中之一十五萬七千四百零三元抵充到八十六年十一月二十八日的利息，其
    餘的一百三十四萬二千一百二十二元則抵充本金；第二次拍賣所分得之一百二十
    三萬一千四百三十二元，全部抵充本金。因此，被告乙○○尚積欠原告本金一百
    四十二萬六千四百四十六元及自八十八年十月十四日起至清償日止，按年息百分
    之九‧五五計算之利息，並自八十八年十一月十五日起清償日止，其逾期在六個
    月以內者，按上開利率百分之十，逾期超過六個月者，按上開利率百分之二十計
    算之違約金未清償。又被告丁○○為被告乙○○上開債務之連帶保證人，就前述
    款項被告丁○○自應負連帶清償之責任，然屢經催討，均未獲置理等情，已據其
    提出借據一件、傳票二件、臺灣宜蘭地方法院公告影本二件、臺灣宜蘭地方法院
    民事執行處通知影本二件、臺灣宜蘭地方法院民事執行處強制執行金額計算書分
    配表影本二件、入帳明細表一件為證。又被告經合法通知，未於言詞辯論期日到
    場爭執，亦未提出準備書狀以供本院審酌。依此，堪認原告上開主張為真實。
三、從而，本件原告依消費借貸及連帶保證契約，請求被告二人應連帶給付原告一百
    四十二萬六千四百四十六元及自八十八年十月十四日起至清償日止，按年息百分
    之九‧五五計算之利息，並自八十八年十一月十五日起清償日止，其逾期在六個
    月以內者，按上開利率百分之十，逾期超過六個月者，按上開利率百分之二十計
    算之違約金，為有理由，應予准許。
四、據上論結，本件原告之訴為有理由，依民事訴訟法第三百八十五條第一項前段、
    第八十五條第二項，判決如主文。
中      華      民      國    九十二    年      六      月     三十     日
                              臺灣宜蘭地方法院民事庭
~B審判長法官  楊麗秋
~B法      官  邱景芬
~B法      官  劉家祥
右為正本係照原本作成。
如對本判決提出上訴，請於收受判決後二十日內向本院提出上訴狀(須附繕本)。
中      華      民      國    九十二    年      七      月      四      日
~B法院書記官  邱淑秋


司法院資訊處製作；財團法人民間司法改革基金會備份。
